臺灣高雄地方法院刑事判決
111年度訴字第279號
公  訴  人  臺灣高雄地方檢察署檢察官
被      告  王裕良




            李建信



            蔡志鴻



上列被告因竊盜等案件，經檢察官提起公訴（110年度偵字第188
83號、110年度偵字第23266號、110年度偵字第23561號），本院
判決如下：
    主  文
王裕良犯如附表編號1至4所示之肆罪，各處如附表編號1至4「主
文欄」所示之刑及沒收。應執行有期徒刑壹年拾月。
李建信犯結夥竊盜罪，處有期徒刑玖月。
蔡志鴻犯結夥竊盜罪，處有期徒刑陸月，如易科罰金，以新臺幣
壹仟元折算壹日。
    事  實
一、王裕良與綽號「古椎」之不詳成年男子共同意圖為自己不法
    之所有，基於攜帶兇器竊盜之犯意聯絡，以附表編號1所示
    之方式，為附表編號1所示之攜帶兇器竊盜犯行（相關犯罪
    時間、地點、方式詳附表編號1所示）。
二、王裕良與綽號「古椎」之不詳成年男子共同意圖為自己不法
    之所有，基於攜帶兇器竊盜及毀損之犯意聯絡，以附表編號
    2所示之方式，為附表編號2所示之攜帶兇器竊盜及毀損犯行
    （相關犯罪時間、地點、方式詳附表編號2所示）。
三、王裕良意圖為自己不法之所有，基於攜帶兇器竊盜之犯意，
    以附表編號3所示之方式，為附表編號3所示之攜帶兇器竊盜
    犯行（相關犯罪時間、地點、方式詳附表編號3所示）。
四、王裕良、李建信、蔡志宏與綽號「清宏」之不詳成年男子共
    同意圖為自己不法之所有，基於竊盜之犯意聯絡，以附表編
    號4所示之方式，為附表編號4所示之結夥3人以上竊盜犯行
    （相關犯罪時間、地點、方式詳附表編號4所示）。
五、嗣因警方追查轄區竊盜案件，發覺可疑涉案車牌號碼000-00
    00號自小客車停放於高雄市鼓山區鼓山一路53巷口，警方於
    附近搜尋得悉高雄市○○區○○○路00巷00○00號屋主鄭精義行經
    該處，據其供述知悉前述車輛車主於其屋內，表示願意讓警
    方進去該屋搜索，後對王裕良查扣供行竊使用鐵撬1支，追
    查後得悉上情。
六、案經方國彥、許世璋訴由高雄市政府警察局林園分局報告臺
    灣高雄地方檢察署檢察官偵查起訴。　　
    理  由
一、本判決以下所引用具有傳聞證據性質之證據資料，經檢察官
    、被告王裕良、李建信、蔡志鴻（下稱被告王裕良等3人）
    於本院行準備程序時，均表示同意作為證據（見本院審訴卷
    第97頁，本院訴字卷第61頁），本院審酌該等證據作成之情
    況，既無違法取得情事，復無證明力明顯過低等情形，認以
    之作為證據應屬適當，依刑事訴訟法第159條之5第1項規定
    ，均有證據能力，合先敘明。
二、得心證之證據及理由
　㈠附表編號1至3所示之犯行部分：　
　　此部分犯罪事實，業據被告王裕良於警詢及本院審理中均坦
    承不諱（見警一卷第3至6、34、72、73頁，警二卷第3至7頁
    ，本院審訴卷第91頁，本院訴字卷第57、193、161、277頁
    ），核與證人即告訴人方國彥、許世璋、被害人林良靜於警
    詢時之證述相符（見警一卷第25至29、83至85頁，警二卷第
    9至12頁），並有現場照片4張、現場監視器畫面擷取照片28
    張、路口監視器畫面擷取照片3張、統一超商監視器畫面擷
    取照片及比對照片各1張（見警一卷第7至23、203至213頁，
    警二卷第13至17頁）、搜索扣押筆錄各1份（見警一卷第113
    至119頁）等證據資料在卷可稽，足徵被告王裕良前述自白
    核與事實相符，洵堪採為認定犯罪事實之依據。本案如附表
    編號1至3所示之犯行事證明確，被告王裕良上開犯行均堪予
    認定，俱應依法論科。
  ㈡附表編號4所示之犯行部分：
　⒈此部分之犯罪事實，業據被告蔡志鴻於本院審理時坦承不諱
    （見本院審訴卷第33頁，本院訴字卷第103、107、278頁）
    。另被告王裕良雖坦承與「清宏」共同竊取本案之發電機，
    然矢口否認有何結夥三人以上竊盜犯行，辯稱：本件是我與
    「清宏」所為，李建信、蔡志鴻並不知情，僅構成普通竊盜
    罪，而不構成結夥三人以上竊盜罪云云。至被告李建信則矢
    口否認有何結夥三人以上竊盜犯行，辯稱：是王裕良當天酒
    後向我借車，我不想借他，他就請我載他去現場，到場後，
    我因為內急去上大號，並不清楚王裕良他們要做什麼，後來
    上車時，我還有罵王裕良他們為何要把發電機放在我車上，
    我沒有搬發電機，也沒有參與本件竊盜犯行云云。
　⒉經查，被告李建信於110年7月5日凌晨3時許，駕駛車牌號碼0
    000-00號自小客車，搭載「清宏」及被告王裕良、蔡志鴻至
    高雄市大寮區和業三路與和業五路口附近之工地，期間該車
    上有人下車進入該工地之廠房內，將告訴人曾啟明所有發電
    機1台搬運離開該廠房，並放置在路旁草叢內後，李建信再
    駕車搭載眾人離去。隨即於同日3時47分許，再由被告王裕
    良駕駛車牌號碼00-0000號自小貨車搭載「清宏」返回前述
    放置發電機處，共同將發電機搬上自小貨車後離去等事實，
    業據被告王裕良、李建信、蔡志鴻於本院審理時均坦承不諱
    （見本院審訴卷第33頁，本院訴字卷第59、60、103、107、
    278頁），核與證人即告訴人曾啟明於警詢時之證述相符（
    見警三卷第41至44頁），並有監視器畫面擷取照片21張、現
    場照片及與遭竊發電機同款之發電機照片7張（見警三卷第4
    5至57頁）、車輛詳細資料報表（車號0000-00號自用小客車
    ）、失車案件基本資料詳細畫面報表、車輛詳細資料報表（
    車號00-0000號自用小貨車）各1份（見警三卷第59至63頁）
    在卷可稽，此部分之事實，應堪認定。
　⒊又證人即被告王裕良於警詢時證稱：一開始「清宏」叫我幫
    忙搬運該發電機，所以我又拜託李建信開車載我們前往，到
    達後「清宏」就帶我們從案發地工廠後門進入（無後門直接
    進入），4人合力將發電機推出來，試圖將發電機搬上後車
    箱，但因為太大而搬不進去，加上李建信有事就先行離去，
    隨後返回五甲一帶，「清宏」又叫我開1台他的自小貨車載
    他返回現場搬運該發電機，搬完後又返回五甲一帶將他放下
    車與發電機一起，之後我照他指示將車停放在鳳山中崙一帶
    後，我徒步離開之後就聯繫不上「清宏」了等語明確（見警
    三卷第16至19頁）。另證人即被告蔡志鴻於本院審理時證稱
    ：當時是王裕良拜託我去幫忙搬發電機，車上共有我、王裕
    良、李建信、「清宏」4人一同前往案發工地現場，是我們4
    人一同將該發電機從工地推出道路邊，因為李建信的自小客
    車後車廂放不下該發電機，才沒有將該發電機搬走等語綦詳
    （見本院訴字卷第279至287頁）。被告王裕良、蔡志鴻上開
    證述情節，經互核一致，應堪採信。據此，亦可知被告王裕
    良等3人、「清宏」於110年7月5日凌晨3時許，共同搭車至
    高雄市大寮區和業三路與和業五路口附近之工地後，車上4
    人確實均有下車進入該工地之廠房內，並共同將告訴人曾啟
    明所有發電機1台搬運離開該廠房，但因被告李建信的自小
    客車後車廂放不下該發電機，才沒有將該發電機搬走，並放
    置在路旁草叢內。
　⒋又經本院當庭勘驗案發當日之現場監視錄影畫面，勘驗結果
    如下（見本院訴字卷第129至149、193至197頁之勘驗筆錄暨
    所附之監視錄影畫面擷取照片26張）：　　
　  ⑴03：00：00至03：05：15【參圖一至圖二】：
      於03：04：36（播放時間4 分39秒處）一台深色自小客車
      自畫面左下方駛入畫面，開向畫面末端迴轉至對向車道，
      並停止在畫面右上方之對向車道旁。
　　⑵03：05：16至03：21：20【參圖三至圖十四】
　　①該自小客車熄火後，於03：05：18（播放時間5分21秒處）
      駕駛座方向有人開啟車門（因影片中天色昏暗，無法分辨
      係駕駛座車門，抑或是駕駛座後方車門），先有一人身著
      白色上衣、頭戴棒球帽（下稱A）下車後走往後方車廂，
      在A下車後復有另一人身著深色上衣（下稱B）亦下車，惟
      無法確定是否與A下車之車門相同，並於下車後關上車門
      。【參圖三至圖六】
　　②A於駕駛座方向開啟車門時，副駕駛座方向有另一人身著深
      色上衣（下稱C）同時開啟車門（因影片中天色昏暗，無
      法分辨係副駕駛座車門，抑或是副駕駛座後方車門），亦
      於下車後關上車門。【參圖三至圖五】
    ③於03：05：26（播放時間5分30秒處），A、B、C三人走往
      畫面中圓形路旁左側之建築物，並在建築物前查看、逗留
      。【參圖六至圖九】
　  ④於03：05：38（播放時間5分42秒處），副駕駛座方向有一
      人（下稱D）開啟車門（因影片中天色昏暗，無法分辨係
      副駕駛座車門，抑或是副駕駛座後方車門），D下車後走
      往建築物方向，C則與D擦身而過，C走至該自小客車後車
      廂，似要開啟後車廂而無法順利開啟，而走至駕駛座旁，
      上半身彎腰進入駕駛座窗戶開啟後車廂內把手後，再走至
      後車廂打開後車廂。【參圖八至圖十二】
　  ⑤嗣於03：06：44（播放時間6 分49秒處），C關上後車廂後
      走進建築物內，直至03：21：20，該四人均未走出建築物
      。【參圖十三】
　　⑶03：21：21至03：23：30【參圖十四至圖十九】
      於03：21：22（播放時間21分37秒處），C自建築物走出
      ，並走往該自小客車後車廂，似要開啟後車廂而無法順利
      開啟，而走至駕駛座旁打開駕駛座車門，上半身彎腰進入
      駕駛座開啟後車廂內把手後，再走至後車廂打開後車廂；
      嗣另外A、B、D三人陸續自建築物內走出，A走在最後方，
      上半身彎腰像是推著一物品，在C打開後車廂後，該四人
      一起將該物品搬運至後車廂內，惟因無法順利將該物品裝
      載至後車廂內，而將該物品置於路邊，該四人則陸續上車
      ，由A至駕駛座開車離開現場。
　　⑷03：23：31至03：47：20上開自小客車駛離現場後，於此
      段時間均無車輛出入
　  ⑸03：47：21至03：49：40【參圖二十至圖二十六】
　　①於03：47：21（播放時間47分56秒處），有一小貨車（車
      牌號碼：00-0000 ）自畫面左下方駛入畫面，開向畫面末
      端迴轉至對向車道，並停止在畫面右上方之對向車道旁。
      【參圖二十至圖二十一】
　　②於03：48：21（播放時間48分56秒處），該小貨車之駕駛
      座及副駕駛座同時開啟車門，各自有一人下車，共計二人
      ，駕駛座下車之人自該小貨車後方繞至副駕駛座處，有一
      物品置於該小貨車之副駕駛座旁（該物品即前開四人無法
      搬運至前開自小客車後車廂之物品），該二人即一同將該
      物品搬運至該小貨車後方車斗處後，即開車駛離現場。【
      參圖二十二至圖二十六】
　　⑹03：49：41至03：59：59
      上開小貨車駛離現場後，於此段時間均無車輛出入。　
  ⒌由上開勘驗結果⑵，可知被告王裕良等3人、「清宏」於下車
    後陸續進入該處工地廠房內，其中代號C之人（無法確定是
    何人）在進入廠房前，還先打開自小客車後車廂檢視，以確
    認是否有空間可以裝載即將行竊之發電機。再由勘驗結果⑶
    ，亦可知C自廠房走出後即先打開自小客車後車廂，隨後A、
    B、D三人陸續自廠房內走出，A走在最後方，上半身彎腰像
    是推著一物品（應係本案失竊之發電機），在C打開後車廂
    後，該四人一起將該物品搬運至後車廂內，惟因無法順利將
    該物品裝載至後車廂內，而將該物品置於路邊，該四人則陸
    續上車，由A至駕駛座開車離開現場。是依上開勘驗結果，
    亦可確認被告王裕良等3人、「清宏」係一同進入案發工地
    廠房內，且一同離開該廠房，離開時，由A將所竊得之發電
    機推出廠房，再由其等4人一同將該發電機搬上該自小客車
    之後車廂。此部分勘驗結果，經核與被告王裕良於警詢、蔡
    志鴻於本院審理時上開證述情節亦均相符，相互印證無誤，
    堪認被告王裕良等3人及「清宏」均有參與本件竊盜犯行無
    疑。
　⒍再依本件案發時之情狀觀之，本件案發時間是凌晨3時許，案
    發地點為四下無人之工地廠房，若被告王裕良等3人、「清
    宏」僅係為前往案發地點拿取「清宏」之工作工具，為免瓜
    田李下之嫌，應會選在白日且有人在場之情形下前往拿取，
    以免被誤會行竊，然其等捨此不為，偏偏於凌晨3時許，四
    下無人之際，前往無人看守之工地拿取價值不斐之發電機，
    顯見其等均能知悉係前往該處行竊，而非單純取回「清宏」
    自己之物，堪認被告王裕良等3人、「清宏」確係基於竊盜
    之犯意聯絡，共同為本件竊盜犯行。此外，再依其等事後所
    為研判，其等在無法將所竊取之發電機搬上自小客車後車廂
    時，即將該發電機放置在路旁草叢中，若該發電機為「清宏
    」之物，其等應會將該發電機妥善安置，而非任意放置在路
    旁，益徵其等均知悉該發電機係竊得之物，才會任意放置在
    路旁草叢內，不怕被他人取走。
　⒎至被告李建信雖以上詞置辯，否認參與本件竊盜犯行，被告
    王裕良亦供稱：李建信、蔡志鴻並未參與竊盜犯行云云。然
    依本院上開勘驗結果所示，被告王裕良等3人、「清宏」均
    有將該發電機共同搬上自小客車後車廂之行為，顯見被告王
    裕良等3人均有參與本件竊盜犯行，被告王裕良、李建信上
    開所辯，顯與事實不符，而非可採。此外，依本院上開勘驗
    結果⑶所示「A走在最後方，上半身彎腰像是推著一物品，在
    C打開後車廂後，該四人一起將該物品搬運至後車廂內，惟
    因無法順利將該物品裝載至後車廂內，而將該物品置於路邊
    ，該四人則陸續上車，由A至駕駛座開車離開現場」，可知
    錄影畫面中A是駕駛自小客車之人，而依被告李建信所述，
    其為駕駛該自小客車之人（見本院審訴卷第91頁），應可推
    認被告李建信即為監視錄影畫面中代號A之人，亦可知被告
    李建信不僅駕車搭載其他共犯到場行竊，且其甚至是將發電
    機推出廠房之人（即代號A之人），應可確認被告李建信確
    有參與本件竊盜行為，其所辯顯與事實不符，而非可採。
　⒏按，竊盜罪既遂未遂之區別，應以行為人已否將所竊之物移
    置於自己實力支配下為標準(最高法院84年度台上字第4127
    號判決意旨參照)。查被告王裕良等3人本件犯行，已將該發
    電機竊取並搬出廠房外，顯已將所竊之物移置於其等實力支
    配下，僅因無法自小客車無法搬動，才將所竊得之發電機放
    置在路旁草叢內，先行離去，再由被告王裕良、「清宏」駕
    駛自小貨車返回將所竊得之發電機載走，是依上揭說明，其
    等4人於將發電機推出工地廠房外，顯已將所竊之物移置於
    其等實力支配下，此時，其等4人之竊盜行為即已經既遂，
    縱然被告李建信、蔡志鴻事後並未返回現場搬取贓物，其等
    之竊盜行為亦應屬既遂無疑。
　⒐本案如附表編號4所示之犯行事證明確，被告王裕良等3人上
    開犯行均堪予認定，俱應依法論科。　
三、論罪科刑：
  ㈠按刑法第321條第1項第3款所謂之兇器，其種類並無限制，凡
    客觀上足對人之生命、身體、安全構成威脅，具有危險性之
    兇器均屬之（最高法院79年臺上字第5253號判決意旨參照）
    。本件被告王裕良如附表編號1至3犯罪所用之鐵撬及一字起
    子各1支，係金屬材質，質地堅硬，且可用以破壞兌幣機、
    儲值機、投幣機，客觀上顯然足以對人之生命、身體、安全
    構成威脅，具有危險性，乃屬兇器，堪予認定。故核被告王
    裕良所為，如附表編號1、3所為，均係犯刑法第321條第1項
    第3款之攜帶兇器竊盜罪；如附表編號2所為，係犯刑法第32
    1條第1項第3款之攜帶兇器竊盜罪，及同法第354條之毀損他
    人物品罪；如附表編號4所為，係犯刑法第321條第1項第4款
    之結夥竊盜罪。另核被告李建信、蔡志鴻如附表編號4所為
    ，均係犯刑法第321條第1項第4款之結夥竊盜罪。被告王裕
    良與「古椎」2人間就附表編號1、2所示攜帶兇器竊盜罪及
    毀損他人物品罪部分，被告王裕良等3人與「清宏」4人間就
    附表編號4所示結夥竊盜罪部分，均有犯意聯絡及行為分擔
    ，應分別論以共同正犯。
　㈡被告王裕良如附表編號2所為，雖未竊得金錢，然已竊取卡片
    機盒2個得手，其所為自屬竊盜既遂，公訴意旨認被告王裕
    良此部分竊盜犯行為未遂，容有誤會，然此部分罪名並無變
    更，僅既遂、未遂之不同，尚無庸變更起訴法條。
　㈢又，被告王裕良等3人如附表編號4所示之竊盜犯行，在將該
    發電機竊取並搬出廠房外時，顯已將所竊之物移置於其等實
    力支配下，此時，其等竊盜行為即已既遂，僅因無法自小客
    車無法搬動，才將所竊得之發電機放置在路旁草叢內，先行
    離去，再由被告王裕良、「清宏」駕駛自小貨車返回將所竊
    得之發電機載走，縱被告李建信、蔡志鴻事後並未返回現場
    幫忙搬取贓物，其等之竊盜行為亦應屬既遂無疑。起訴意旨
    認被告李建信、蔡志鴻此部分竊盜犯行為未遂，容有誤會，
    然此部分罪名並無變更，僅既遂、未遂之不同，且公訴檢察
    官亦已當庭更正被告李建信、蔡志鴻所犯為結夥竊盜既遂，
    尚無庸變更起訴法條。
　㈣被告王裕良如附表編號2所為，係以一行為同時觸犯攜帶兇器
    竊盜罪及毀損他人物品罪，為想像競合犯，應依刑法第55規
    定，從一重之攜帶兇器竊盜罪論斷。
　㈤被告王裕良上開攜帶兇器竊盜3罪、結夥竊盜1罪，犯意各別
    ，行為互異，應分論併罰。
　㈥公訴意旨就被告王裕良如附表編號2所示犯行，已述及被告王
    裕良持鐵撬扳開並破壞儲值機之犯行，此部分犯罪事實已經
    起訴，起訴法條雖漏未述及被告王裕良涉犯刑法第354條之
    毀損他人物品罪，然該部分犯罪事實既經起訴，本院自應加
    以審理。另本院於審理時亦已當庭告知被告王裕良此部分犯
    行涉犯刑法第354條之毀損他人物品罪（見本院審訴卷第91
    頁），被告王裕良訴訟法上之攻擊防禦均已得到充分之保障
    ，附此敘明。
  ㈦至就被告王裕良、蔡志鴻是否該當累犯一事，因公訴意旨就
    此未為主張，亦無具體指出證明方法，參照111年4月27日最
    高法院110年度台上大字第5660號裁定意旨，本院自毋庸依
    職權調查並為相關之認定，併予敘明。
  ㈧爰以行為人之責任為基礎，審酌被告王裕良等3人不思以正當
    途徑賺取生活所需或牟取財物，任意結夥或攜帶兇器竊取他
    人物品，被告王裕良尚毀損被害人之財物，顯見其法紀觀念
    淡薄，且不知尊重他人之財產權益，迄今未與告訴人等達成
    和解，填補其等所受損害，所為實屬不該。惟念被告蔡志鴻
    其犯後能坦承全部犯行，被告王裕良犯後坦承部分犯行，態
    度尚可；兼衡其等犯罪之動機、目的、手段、所得利益、所
    生損害，並考量其等自陳之智識程度及家庭生活經濟狀況等
    情狀（涉及被告王裕良等3人之隱私，不予揭露，詳見本院
    訴字卷第326、327頁）等一切情狀，分別量處如主文所示之
    刑，並就被告蔡志鴻所處之刑，諭知易科罰金之折算標準。
    另就被告王裕良如附表編號1至4「主文欄」所處之刑，定其
    應執行之刑如主文第1項所示。
四、沒收：
　㈠扣案之鐵撬1支，係被告王裕良所有，供其如附表編號1、2行
    竊所用之物，業如前述，應依刑法第38條第2項前段規定，
    予以宣告沒收之。另未扣案之一字起子1支，係被告王裕良
    所有，供其如附表編號3行竊所用之物，業如前述，雖未扣
    案，仍應依刑法第38條第2項前段、第4項規定，予以宣告沒
    收之，於全部或一部不能沒收或不宜執行沒收時，追徵其價
    額。　　
  ㈡被告王裕良如附表編號1至3所示行竊之犯罪所得，雖未扣案
    ，仍應依刑法第38條之1第1項、第3項規定，分別於各該罪
    名項下予以宣告沒收之，於全部或一部不能沒收或不宜執行
    沒收時，追徵其價額。　
　㈢如附表編號4所示之犯罪所得發電機1台，已由「清宏」取走
    ，業據被告王裕良於警詢時供述明確（見警三卷第19頁），
    被告王裕良等3人並未因而取得任何犯罪所得，自毋庸予以
    宣告沒收之。
五、同案被告溫丞焌涉案部分，由本院另行審結，附此敘明。　
據上論斷，應依刑事訴訟法第299條第1項前段，判決如主文。
本案經檢察官余彬誠提起公訴，檢察官高嘉惠到庭執行職務。
中　　華　　民　　國　　111 　年　　9 　　月　　12　　日
                    刑事第二庭  審判長法　官  吳佳頴
                                      法  官  林于心
                                      法  官  陳盈吉
以上正本證明與原本無異。
如不服本判決應於收受判決後20日內向本院提出上訴書狀，並應
敘述具體理由。其未敘述上訴理由者，應於上訴期間屆滿後20日
內向本院補提理由書(均須按他造當事人之人數附繕本)「切勿逕
送上級法院」。
中　　華　　民　　國　　111 　年　　9 　　月　　12　　日
                                      書記官  鄭人芳
附錄本判決論罪科刑法條：
中華民國刑法第321條
犯前條第1項、第2項之罪而有下列情形之一者，處6月以上5年以
下有期徒刑，得併科50萬元以下罰金：
一、侵入住宅或有人居住之建築物、船艦或隱匿其內而犯之。
二、毀越門窗、牆垣或其他安全設備而犯之。
三、攜帶兇器而犯之。
四、結夥三人以上而犯之。
五、乘火災、水災或其他災害之際而犯之。
六、在車站、港埠、航空站或其他供水、陸、空公眾運輸之舟、
    車、航空機內而犯之。
前項之未遂犯罰之。

中華民國刑法第354條
毀棄、損壞前二條以外之他人之物或致令不堪用，足以生損害於
公眾或他人者，處2年以下有期徒刑、拘役或1萬5千元以下罰金
。
附表：
編號 行為人 犯罪時間、地點 犯罪方式（新臺幣） 主文   1  （ 起訴書附表2） 王裕良古椎   110年8月31日8時33分許，高雄市○○區○○路00號對面自助洗車場（會社段16-1號，方國彥經營） 由「古椎」駕駛車牌號碼000-0000號自小客車車（換掛車牌號碼000-0000號失竊車牌），搭載王裕良至左側自助洗車場，再推由王裕良下車持鐵撬扳開兌幣機，得手現金2,000元後離去（毀損部分未據告訴）。 王裕良共同犯攜帶兇器竊盜罪，處有期徒刑拾月。扣案之鐵撬壹支沒收。未扣案之犯罪所得新臺幣貳仟元沒收，於全部或一部不能沒收或不宜執行沒收時，追徵其價額。   2  （  起訴書附表3） 王裕良古椎      110年8月31日8時50分許，高雄市○○區○○○路000號自助洗衣店（正大洗衣店，許世璋經營） 由「古椎」駕駛同上自小客車，搭載王裕良至左側自助洗衣店，再由王裕良下車持鐵撬扳開儲值機，欲行竊其內儲值金額，並得手卡片機盒2個後離去，致該儲值機損壞而不堪使用。 王裕良共同犯攜帶兇器竊盜罪，處有期徒刑拾月。扣案之鐵撬壹支沒收。未扣案之犯罪所得卡片機盒貳個均沒收，於全部或一部不能沒收或不宜執行沒收時，追徵其價額。   3  （  起訴書附表4） 王裕良 110年9月6日3時46分許，高雄市○○區○○路00號加水站（林良靜經營） 王裕良駕駛車牌號碼000-0000號自小客車至左述加水站，持一字起子破壞投幣機，竊取現金50元之硬幣得手後離去（毀損部分未據告訴）。 王裕良犯攜帶兇器竊盜罪，處有期徒刑玖月。未扣案之一字起子壹支及犯罪所得新臺幣伍拾元均沒收，於全部或一部不能沒收或不宜執行沒收時，追徵其價額。   4  （  起訴書附表5） 王裕良李建信蔡志鴻清宏 110年7月5日3時許，高雄市大寮區和業三路與和業五路口工地 李建信於左列時間駕駛車牌號碼0000-00號自小客車，搭載王裕良、蔡志鴻、「清宏」至左述地點附近工地，因該處廠房未有門扇，渠等下車入內竊取曾啟明所有發電機1台，共同搬運離開該廠房後，欲搬上自小客車之後車廂，然因發電機過大而無法放置，遂先將該發電機放置在路旁草叢內，渠等遂共同搭車離去，找尋其他方法搬運。隨即於同日3時47分許，再由王裕良駕駛車牌號碼00-0000號自小貨車搭載「清宏」返回前述放置發電機處，共同將發電機搬上自小貨車後離去。 王裕良犯結夥竊盜罪，處有期徒刑壹年。 李建信犯結夥竊盜罪，處有期徒刑玖月。 蔡志鴻犯結夥竊盜罪，處有期徒刑陸月，如易科罰金，以新臺幣壹仟元折算壹日。